臺灣高等法院民事裁定
110年度抗字第461號
抗  告  人  陳政豪

上列抗告人因與相對人林永昌間停止執行事件，對於中華民國11
0年3月15日臺灣新北地方法院110年度聲字第48號裁定提起抗告
，本院裁定如下：
    主  文
抗告駁回。
原裁定命相對人應供擔保之金額提高為新臺幣壹佰捌拾萬元。 
抗告費用由抗告人負擔。
    理  由
一、本件相對人主張：抗告人持臺灣新北地方法院所屬民間公證
    人謝秀琴事務所107新北院民公琴字第631號公證書（下稱系
    爭公證書）為執行名義，聲請原法院以109年度司執字第142
    990號返還租賃房屋強制執行事件（下稱系爭執行事件），
    對伊向抗告人所承租新北市○○區○○路0段000號1樓、2樓房屋
    （下稱系爭房屋）聲請強制執行；伊向原法院以110年度訴
    字第630號對抗告人提起債務人異議之訴（下稱系爭本案訴
    訟），並聲請停止執行程序。原法院裁定准相對人供擔保新
    臺幣（下同）73萬3,200元後，系爭執行事件之強制執行程
    序於系爭本案訴訟程序終結前，應予停止。　
二、抗告人抗告意旨略以：相對人於承租期間違法經營視聽歌唱
    業，經新北市政府城鄉發展局多次對相對人進行裁罰、罰鍰
    ，因相對人違反法令，有違約情事，伊始於租賃期限屆至後
    不再續租，並聲請強制執行，相對人聲請停止系爭執行程序
    ，為無理由。爰聲明廢棄原裁定云云。
三、按有回復原狀之聲請，或提起再審或異議之訴，或對於和解
    為繼續審判之請求，或提起宣告調解無效之訴、撤銷調解之
    訴，或對於許可強制執行之裁定提起抗告時，法院因必要情
    形或依聲請定相當並確實之擔保，得為停止強制執行之裁定
    ，強制執行法第18條第2項定有明文。依此規定於強制執行
    程序開始後，債務人因提起異議之訴而聲明願供擔保，聲請
    裁定停止強制執行時，法院非不得依其聲請，定相當並確實
    之擔保，為停止強制執行之裁定。至於該異議之訴實體上有
    無理由，則非法院於裁定停止強制執行時應予審酌之事項（
    最高法院97年度台抗字第631號裁定意旨參照）。次按法
    院依強制執行法第18條第2項規定，以裁定命債務人供擔保
    後停止強制執行，其擔保金額之多寡應如何認為相當，原屬
    法院職權裁量之範圍，不受當事人聲明之拘束，倘抗告法院
    認原裁定命停止強制執行部分於法並無不合，僅所命供擔保
    之金額酌定不當，自得於駁回抗告之同時，斟酌債權人因停
    止強制執行不當所可能遭受之損害，以裁定將之提高，而毋
    庸於主文另為廢棄原裁定擔保金額部分之諭知（最高法院10
    0年度台抗字第183號裁定意旨參照）。
四、查本件抗告人持系爭公證書為執行名義，聲請系爭執行事件
    ，就相對人所承租系爭房屋實施強制執行；相對人提起債務
    人異議之訴，主張其因信賴抗告人續租承諾，始花費鉅額裝
    潢費用承租系爭房屋以為營業，其有續租權，抗告人單方面
    終止系爭租約違反誠信原則，應予撤銷系爭執行事件之強制
    執行程序（見原法院卷13-19頁）；依相對人所訴情節，因
    抗告人已對系爭房屋聲請強制執行，如續予執行，將造成相
    對人已花費裝潢費用之損失，本件應有停止執行必要。至抗
    告人主張相對人違反法令，有違約情事，伊於租賃期限屆至
    後不再續租，並聲請強制執行，應屬有據云云，核屬債務人
    異議之訴事件之實體爭執事項，非本件裁定停止執行之抗告
    程序所得審酌。本件抗告人因停止執行未能即時受償可能受
    到之損害，應係其未能即時使用收益系爭房屋所受之租金損
    失；相對人提起本件債務人異議之訴，如獲勝訴判決即可依
    雙方原租賃契約續約2年，可獲確認租賃權存在之利益，本
    件訴訟標的價額應以相對人主張之租賃期間租金總額為準，
    復依雙方經公證之租賃契約第16條第㈦款約定，核定為113萬
    4,000元（45,000×12＋45,000×110%×12＝1,134,000），為不
    得上訴三審案件；參酌各級法院辦案期限實施要點規定，上
    開事件確定期間約需3年4個月，合計40個月，依系爭房屋租
    賃契約已載明系爭房屋每月租金為4萬5,000元（見本院卷19
    頁），抗告人因相對人聲請停止執行致不能使用系爭房屋，
    可能遭受之租金損失，計為180萬元（45,000×40＝1,800,000
    ），自以抗告人此損失為準，原法院所定擔保金額73萬3,20
    0元，難認為相當，爰認本件停止執行之擔保金額以酌定為1
    80萬元為適當。
五、綜上所述，相對人供擔保金180萬元後，系爭執行事件之執
    行程序於系爭本案訴訟程序終結前，應予停止。原裁定准相
    對人供擔保後停止系爭執行程序，並無違誤；抗告意旨指摘
    原裁定不當，聲明廢棄，為無理由，爰裁定如主文第一項所
    示。另停止執行之供擔保金額屬法院職權裁量事項，雖非抗
    告人所可任意指摘，惟原裁定酌定擔保金額73萬3,200元，
    尚有未洽，爰由本院依職權裁定如主文第二項所示。
六、據上論結，本件抗告為無理由，爰裁定如主文。　　
中　　華　　民　　國　　110 　年　　5 　　月　　7   　日
                  民事第二十庭 
                      審判長法  官  周祖民
                            法  官  林玉蕙
                            法  官  鄭威莉
正本係照原本作成。
不得抗告。
中　　華　　民　　國　　110 　年　　5 　　月　　10  　日
 　　　　　　　　　　　　   書記官  楊璧華